# **HOJA DE VIDA**

# LUIS FERNANDO MONTOYA GÓMEZ



## **DATOS PERSONALES**

**NOMBRE:** Luis Fernando Montoya Gómez

**DOCUMENTO DE IDENTIDAD:** 1038408348

**FECHA DE NACIMIENTO:** 22 de Febrero de 1990

**LUGAR DE NACIMIENTO:** Marinilla, Antioquia

ESTADO CIVIL: Soltero

**DIRECCIÓN:** Crr 28 #30-08

**CELULAR:** 3113727751

**E-MAIL:** luismec90@gmail.com

WEB/PORTAFOLIO: <a href="mailto:luisfer.co">luisfer.co</a>

#### PERFIL

Soy **Ingeniero de Sistemas e Informática** de la Universidad Nacional de Colombia – Sede Medellín. Mi foco de trabajo es el desarrollo web donde cuento con 4 años de experiencia en lenguajes como: PHP, Ruby, MySQL, HTML5, CSS3, JavaScript, entre otros.

Siempre me ha apasionado la <u>programación competitiva</u>, desde los inicios de mi carrera ha sido un campo de especial interés, he participado en varias competencias internacionales obteniendo varios reconocimientos (<u>ver certificados</u>). Considero que esto marca un factor diferenciador ya que tengo bases muy sólidas las cuales me permiten escribir un código más confiable, eficiente y escalable.

Me caracterizo por ser una persona proactiva abierta a cambios y recomendaciones, amante de las nuevas tendencias. Me considero afortunado ya que mi trabajo es mi hobby.

# FORMACIÓN ACADÉMICA

**Universitarios:** Universidad Nacional de Colombia

Maestría en Ingeniería de Sistemas

2014 – En curso

Universidad Nacional de Colombia Ingeniero de Sistemas e Informática

2008 - 2013

Institución Universitaria Pascual Bravo

Tecnólogo Eléctrico

2007 - 2010

**Idioma Extranjero:** Inglés

Leo: Muy bien Escribo: Bien Hablo: Bien

Escucho: Muy bien

Actualmente estoy finalizando mis estudios en OpenEnglish

### **COMPETENCIAS**

Habilidades						%
MySQL						80
PostgreSQL						70
PHP						90
Ruby on Rails						60
Java						80
Objective-C						50
MVC						90
HMVC						80
DAO						80
HTML5						90
CSS3						80
Responsive Design						70
JavaScript						90
jQuery						90
AJAX						80
E-commerce						80
SEO						70

### **EXPERIENCIA LABORAL**

El ser freelancer me ha dado la oportunidad de participar en diversos proyectos, en diferentes compañías, o tan solo brindando asesorías. Algunos de estos proyectos duraron solo semanas o incluso días, por lo cual solo mencionaré los proyectos más relevantes.

**EMPRESA**: Optilodging **CARGO**: Desarrollador Web

**DESCRIPCIÓN:** 

Nov. 2013. - Feb. 2014

- Desarrollo de una plataforma web la cual permite reservar habitaciones en los hoteles afiliados al sistema. También permite el pago de la misma reserva ya sea con tarjeta débito o crédito.
- Este proyecto se desarrolló usando MySQL y PHP

Link al proyecto: http://www.optilodging.com/motor/250

**JEFE INMEDIATO:** Luis Alfonso Ramírez **CONTACTO:** (57) 311 7548372 (Medellín)

**EMPRESA:** TropicoInternacional Ago. 2013 – Dic. 2013

CARGO: Desarrollador Web

**DESCRIPCIÓN:** 

• Desarrollo de una plataforma web para la comercialización internacional de productos agroindustriales, la cual centraliza información técnica para la exportación de alimentos.

La base de datos se desarrolló en PostgreSQL y PHP

• Link al proyecto: <a href="http://www.tropicointernacional.com">http://www.tropicointernacional.com</a>

**JEFE INMEDIATO:** Juan Diego Giraldo **CONTACTO:** (57) 312 7204289 (Medellín)

**EMPRES**A: Optilodging May. 2012. – Ago. 2013

CARGO: Desarrollador Web

**DESCRIPCIÓN:** 

- Desarrollo de una plataforma web la cual permite a los hoteles sistematizar todo su funcionamiento, esto incluye administración de la ocupación, control de inventarios, generación de facturas, sistema contable, entre otros.
- Este proyecto se desarrolló usando MySQL y PHP
- Link al proyecto: <a href="http://www.optilodging.com">http://www.optilodging.com</a>

**JEFE INMEDIATO:** Luis Alfonso Ramírez **CONTACTO:** (57) (4) 425-5221 (Medellín)

**EMPRESA:** Universidad Nacional de Colombia Jun. 2010 – Ene. 2012

**CARGO:** Estudiante auxiliar

#### **DESCRIPCIÓN:**

• Desarrollar un repositorio de objetos de aprendizaje basado en el estándar LOM de la IEEE.

Este proyecto se desarrolló usando PostgreSQL y PHP

• Link al proyecto: <a href="http://froac.manizales.unal.edu.co/roap">http://froac.manizales.unal.edu.co/roap</a>

**JEFE INMEDIATO:** Julián Moreno Cadavid **CONTACTO:** (57) (4) 425-5221 (Medellín)

**EMPRESA:** Universidad Nacional de Colombia Feb. 2010 – Jun. 2010

CARGO: Becario DESCRIPCIÓN:

• Administrar el servidor (linux) del laboratorio de sistemas.

• Desarrollo de la página web del laboratorio

**JEFE INMEDIATO:** John Jairo Tabares **CONTACTO:** (57) (4) 425 5313 (Medellín)

### **PUBLICACIONES Y TALLERES**

Evento: **Séptima Conferencia Latinoamericana de Objetos de Aprendizaje – LACLO**. Ponencia: "Creación y monitoreo de video juegos educativos multi-jugador masivos en línea". En: Ecuador. Oct. 2012.

Ver artículo

Evento: **Conferencia Internacional Sobre Informática Educativa – TISE**. Ponencia: "Uso de un ambiente virtual competitivo para el aprendizaje de algoritmos y programación - Experiencia en la Universidad Nacional de Colombia". En: Brasil. Dic. 2012.

Ver artículo

Taller Presencial: **Optimización de Conocimiento en la Ingeniería**. Universidad Nacional de Colombia (Medellín). 8 horas.

Ver certificados

#### REFERENCIAS

**NOMBRE:** Andrés Bedoya

**PROFESIÓN:** Ingeniero de Sistemas

CARGO: Fundador & Administrador en Geek the Planet

**CONTACTO:** 3016419390

**CORREO:** andres.paranoid@gmail.com

**NOMBRE:** Andrés Felipe Pineda **PROFESIÓN:** Ingeniero de Sistemas

CARGO: Docente, Politécnico Gran Colombiano

**CONTACTO:** 3108458843 **CORREO:** andr3s2@gmail.com

NOMBRE: MSc. Sebastián Múnera

**PROFESIÓN:** Ingeniero de Sistemas e Informática

CARGO: Actualmente está cursando la maestría en Computer Science en Holanda

**CONTACTO**: +31685805015 **CORREO**: sfmunera@gmail.com

NOMBRE: Ph.D. Julián Moreno Cadavid

**PROFESIÓN:** Ingeniero de Sistemas e Informática **CARGO:** Docente, Universidad Nacional de Colombia

**CONTACTO**: (57) (4) 425-5221 **CORREO**: sfmunera@gmail.com

Luis Montoya

Luis Fernando Montoya Gómez

CC: 1038408348